【裁判字號】    99,小上,71
【裁判日期】    991118
【裁判案由】    清償債務
【裁判全文】
臺灣桃園地方法院民事裁定              99年度小上字第71號
上  訴  人  甲○○
被 上 訴人  乙○○
上列當事人間請求清償債務事件，上訴人對於中華民國99年8 月
30日本院中壢簡易庭99年壢小字第604 號第一審判決提起上訴，
本院裁定如下：
    主  文
上訴駁回。
第二審訴訟費用新台幣壹仟伍佰元由上訴人負擔。
    理  由
一、按對於小額程序之第一審裁判之上訴或抗告，非以其違背法
    令為理由，不得為之，民事訴訟法第436 條之24第2 項定有
    明文。而所謂違背法令，依同法第436 條之32第2 項準用同
    法第468 條、第469 條第1 款至第5 款，係指判決不適用法
    規或適用不當者，以及(一)判決法院之組織不合法，(二)依法律
    或裁判應迴避之法官參與裁判者，(三)法院於權限之有無辨別
    不當或違背專屬管轄之規定者，(四)當事人於訴訟未經合法代
    理者，(五)違背言詞辯論公開之規定者而言。而小額程序之上
    訴狀內應記載上訴理由，表明下列二款事項：即(一)原判決所
    違背之法令及其具體內容。(二)依訴訟資料可認為原判決有違
    背法令之具體事實。即上訴人應於上訴狀或理由書內應有具
    體之指摘，並揭示該法規之條項或內容，若係成文法以外之
    法則，應揭示該法則之旨趣，倘為司法院之解釋或最高法院
    之判例，則應揭示該判解之字號或其內容，上訴狀或理由書
    如未依此項方法表明者，即難認為已對原判決違背法令有具
    體之指摘，其上訴自難認為合法，故如僅就原審取捨證據任
    加指摘，並未具體指出原判決違背何等法規，其上訴即難認
    為合法（最高法院71年度台上字第314 號判例意旨參照）。
二、上訴意旨略以：原審對於上訴人所述之證據未予調查，顯有
    不當；另依被上訴人於原審所提出之錄音譯文可知，被上訴
    人於電話錄音中多次重覆伊已經將款項交給證人曾薇如，惟
    原審未予採用，可見原審心證偏頗。又被上訴人與證人曾薇
    如係情侶關係，被上訴人於返國後把所欠款項交予證人曾薇
    如代為還款應為可得而知之舉，而被上訴人為避免官司敗訴
    ，於開庭時改稱回國後有打電話給上訴人，甚至到上訴人家
    中找上訴人，均未找到上訴人，被上訴人如已事先打電話給
    上訴人聯絡還款事宜，若上訴人不在家，依照社會經驗被上
    訴人應另約時間才是，怎會找到上訴人家中才發現上訴人不
    在？又被上訴人於原審審理時多次表示無法提出證人證明已
    經還款，卻於第4 次開庭時提出另有證人曾薇如可以為證，
    而被上訴人與證人曾薇如係情侶關係，證人證詞自會偏坦被
    上訴人云云。
三、經查：
（一）對於小額程序之第一審裁判之上訴或抗告，非以其違背法
      令為理由，不得為之，民事訴訟法第436 條之24第2 項定
      有明文。且小額程序之上訴狀內應記載上訴理由，表明下
      列二款事項：一、原判決所違背之法令及其具體內容；二
      、依訴訟資料可認為原判決有違背法令之具體事實。民事
      訴訟法第436條之25 亦定有明文，是上訴人於上訴狀或理
      由書內應有具體之指摘，並揭示該法規之條項或內容，其
      提起上訴方符合上揭法律規定。
（二）本件上訴人所執之前開上訴理由，均係對於原審法院所為
      之事實認定與證據取捨方式予以指摘，惟並未對原審判決
      違背法令有何具體之指摘，不得謂已合法表明上訴理由，
      核諸前開規定及說明，其上訴為不合法，應予駁回。
四、末按，法院為訴訟費用之裁判時，應確定其費用額，民事訴
    訟法第436 條之32第1 項準用第436 條之19第1 項定有明文
    。經查，本件上訴人應負擔之第二審訴訟費用確定為1,500
    元，爰裁定如主文第2 項所示。
五、據上論結，本件上訴為不合法，依民事訴訟法第436 條之32
    第1 項、第2 項、第436 條之19第1 項、第444 條第1 項前
    段、第95條、第78條，裁定如主文。
中    華    民    國    99    年    11    月    18    日
                  民事第二庭  審判長  法  官  劉克聖
                                      法  官  袁雪華
                                      法  官  高明德
上列正本證明與原本無異。
不得抗告。
中    華    民    國    99    年    11    月    18    日
                                      書記官  崔青菁

司法院資訊處製作；財團法人民間司法改革基金會備份。
